臺中高等行政法院判決　　　　　　　　　　　　　　　　九十三年度簡字第一四號
　　原　　　告　甲○○
　　訴訟代理人　王叔榮 律師
　　　　　　　　魏其村 律師
　　被　　　告　臺中縣政府
　　代　表　人　乙○○
　　訴訟代理人　丁○○
　　　　　　　　戊○○
　　　　　　　　丙○○
右當事人間因消防法事件，原告不服內政部中華民國九十二年八月一日台內訴字第○
九二○○○五二六七號訴願決定，提起行政訴訟，本院判決如左︰
　　主  文
原告之訴駁回。
訴訟費用由原告負擔。
　　事  實
壹、事實概要：
    緣原告係臺中縣龍井鄉東園巷三弄七十號「張武雄住宅」與七十二號「賴淑雪住
    宅」（二住宅均為寄宿舍用途）委託之消防安全設備暫行檢修人員。九十一年十
    二月二十日原告檢修該二住宅之消防安全設備項目計有滅火器、標示設備、避難
    器具、緊急照明設備等，並將檢修結果報請該縣消防局犁份分隊備查在案。該分
    隊於九十二年二月十八日派員前往該二住宅實施複查前，依規定先就檢修報告書
    內容進行查閱，發現：一、滅火器檢查表壓力調整器均以代表合格之「○」表示
    （系爭場所設置之滅火器為手提蓄壓式乾粉滅火器，應無壓力調整器之裝置）。
    二、滅火器檢查表壓力指示計性能檢查欄空白未作判定。三、滅火器檢查表壓力
    調整器性能檢查欄空白未作判定。該三項明顯構成檢修報告內容不實之缺失，即
    依消防法第三十八條第三項規定填具舉發違反消防法案件通知單（編號第000
    0000、0000000號），並製作現場詢問紀錄。經被告機關審查屬實，
    乃依消防法第三十八條第三項規定，以九十二年四月二十一日九二府消預檢罰字
    第○一○號及九十二年四月二十九日府消預檢罰字第○一二號消防法案件處分書
    各裁處原告新臺幣二萬六千元罰鍰。原告不服，提起訴願，遭決定駁回，遂提起
    本件行政訴訟。
貳、兩造聲明：
  一、原告聲明求為判決：
      訴願決定及原處分均撤銷。
　二、被告聲明求為判決：
      駁回原告之訴。
參、兩造之爭點：
  一、原告主張之理由：
（一）按原告係於九十二年十二月七日始經郵務送達收受前揭訴願決定書，故本件起
      訴未逾二個月法定期間，合先敘明。
（二）原處分之作成有不依程序之瑕疵：
  １、依消防機關受理集合住宅消防安全設備檢修申報作業處理原則第六條第一項及
      第四項前段規定，「直轄市、縣（市）消防機關對應辦理檢修申報之集合住宅
      應建立列管資料清冊，並應併其他列管場所訂定年度複查計畫，每年排定預定
      執行複查場所家數及地點，每月依預定時程表複查，對於未依規定辦理檢修、
      申報及申報消防安全設備不符合規定埸所應優先排定複查」、「複查結果如發
      現消防設備師（士）有不實檢修情事者，應依消防法第三十八條第三項規定逕
      行舉發」。又依內政部消防署九十二年九月二十四日消署預字第○九二○五○
      二一六六號函制定之消防機關受理消防安全設備檢修申報及複查注意事項（前
      為申報複查作業執行要點）第四項所示「進行複查作業應依『消防機關辦理消
      防安全檢查注意事項』辦理。專業性複查時，應以查閱檢修報告書、詢問及實
      地測試等方式，執行下列事項，以瞭解消防設備師（士）有無不實檢修情事，
      並製作消防安全設備檢修申報紀錄表，複查結果列入管制」。易言之，消防主
      管機關認定消防設備師（士）有無消防法第三十八條第三項規定不當檢修情事
      ，程序上需按其內部排定之檢查計畫，以檢閱報告書、詢問及實地測試等方法
      進行複查後，如有違章，始依複查結果逕行舉發；此程序不僅係行政機關確立
      其公正性、客觀性，並避免執法人員濫權裁量所必要，更有保障行政行為相對
      人權益之作用，消防主管機關容無便宜行事之餘地。
  ２、經查，原告受張武雄、賴淑雪二人委託對渠等所有首揭事實欄內之住宅進行消
      防檢測，並於九十二年十二月三十一日向被告所屬消防局犁份分隊提出檢修報
      告申請備查，詎該分隊承辦人員竟未依前述複查作業執行要點第四項規定程序
      辦理，在未詢問原告意見及未進行實地測試下，遽以檢修報告內有首揭不符規
      定事項，即先行填具逕行舉發違反消防法案件通知二紙；此節，揆諸被告九十
      二年三月二十六日消預字第○九二○○○三七五八號函說明第三項自承：「本
      局犁份分隊在執行張武雄住宅與賴淑雪住宅檢修申報複查工作前，先查閱台端
      製作之檢修報告書，發現滅火器檢查內容有多處已明顯構成不實檢修要件，犁
      份分隊雖事先將台端不實檢修事實記載於舉發單」等語，可知被告逕行舉發原
      告違反消防法第三十八條第三項之程序確有失當。何況，犁份分隊人員未至房
      屋現場測試，豈能依書面認定何處有不實檢修情事？其本末倒置，恣意偏頗之
      作法，殊令人遺憾。
  ３、再者，被告前開覆函雖辯稱「該單係經台端親閱確認無誤始簽收，效力不生問
      題」云云。惟綜觀該二紙逕行舉發通知單所載內容，純屬被告機關人員自行認
      定之描述，原告僅在「收受通知單者」處簽名表示收受，客觀上要難解釋原告
      已同意被告機關有關違法之認定，法理甚明。況且，前述檢修申報複查作業執
      行要點係被告所屬消防局之上級機關內政部消防署所頒訂，其性質上縱屬行政
      規則（內規）僅有約制各級消防機關（單位）之效力，但消防機關所屬人員依
      上開要點執行業務之結果，既然直接作為行政機關作成處分之依據，對人民公
      法上權利義務要難謂無重大影響。理論上，自不容個別消防執法人員擅自變更
      程序或便宜行事。否則，如何防止少數人員濫權裁量，假公濟私？從而，原告
      在九十二年二月十八日現埸詢問紀錄內，雖未有何反對之陳述；惟原告未表達
      意見，無論係當時事出突然，無暇細思明辨，抑或有其他因素，均不能令被告
      作成本件處分時，其程序違法不當之事實，因而得予治癒或補正，是內政部訴
      願決定依被告之辯詞作為駁回訴願之理由，顯非恰當。
（三）原告並無消防法三十八條第三項所稱「不實檢修報告」情事：
  １、按消防法第三十八條第三項所謂「為消防安全設備不實檢修報告者」，乃不確
      定法律概念，故就具體個案認定有無不實報告時，應參酌消防法第一條規定，
      「為預防火災、搶救災害及緊急救護，以維護公共安全，確保人民生命財產」
      之立法意旨，作合目的之解釋。又消防設備師（士）之職責，依消防法第七條
      、第九條規定，不外對依規定應設置消防安全設備之場所為設計、監造、裝置
      與檢修，並受託辦理定期消防安全設備之檢修申報。因此，依目的性解釋，所
      謂「不實檢修報告」之態樣，概分為(1)未依規定設置或缺漏之消防安全設備，
      因故意或過失，而為合格之檢修申報(2)已按規定設置之消防安全設備效能不符
      ，因故意或過失，而為合格之檢修申報。至於，各類場所消防安全設備已依主
      管機關所訂標準設置，且設置之設備符合其效能，即便消防設備師（士）在制
      作檢修申報書時，將該場所依法規無庸設置之消防安全設備，記載合格；因該
      記載合格之設備本無需設置，且事實上亦未設置，則單純書面記載之錯誤，既
      未違反或妨礙消防法立法之意旨及欲達成之目的。衡情論理，消防法第三十八
      條第三項之「不實檢修報告」，自應作「目的性限縮解釋」，排除上述單純文
      書錯誤之情形，俾符規範意旨，要至灼然。
  ２、實則，原告就系爭二戶房屋確係依法詳予檢查並維修後，始行製作消防安全設
      備檢修報告書。固然，其中滅火器檢查表外觀檢查欄之「壓力調整器」、「安
      全閥」與「保持裝置」等項，繕打時誤註代表檢查合格之「○」號，性能檢查
      欄「壓力調整器」項漏未以「／」記號刪除，應實施性能檢查之「壓力指示計
      」項，亦未記載檢修結果等，確有文書製作與實際狀況不符情形；惟其態樣與
      前述違悖消防法規範目的之「不實檢修」核屬有別，充其量為單純文書錯誤或
      得補正之事項，尚不能認已該當消防法第三十八條第三項之要件，茲分述如下
      ：
（１）「壓力調整器」、「安全閥」與「保持裝置」等項，係輪架加壓式滅火器專有
      之機能設計，手提蓄壓式乾粉滅火器並未有上述設計項目，原告乃領有消防設
      備師資格並執行該項業務之人，對上開基本知識斷無不知之理。而系爭二住戶
      為透天建物，依法令無庸設置輪架加壓式滅火器，現場僅需且實際上已放置手
      提式蓄壓式乾粉滅火器；因此，原告於實地檢修後，斷不可能在手提蓄壓式乾
      粉滅火器外觀上所無之「壓力調整器」等三項檢查欄內註記代表合格之「○」
      號，足見系爭檢修申報書內上述三項之註記純屬文書製作上之誤繕，並無礙消
      防法立法所欲保護及擬達到之行政目的，實質上尚難謂為申報不實。
（２）至於「壓力指示計」乙項，依規定係應實施性能檢查之項目，初不論原告當時
      確有檢查並判定系爭二戶此項設備均屬合格，只是僱用之職員繕打製作申報書
      時，漏未註記檢查結果而已。即便退萬步言，「未記載檢查結果」與「記載不
      實」，亦屬完全不同之行為態樣與責任認定，而原告所呈檢查表上既未記載此
      項檢查結果，被告機關至多僅能認定原告未為檢查而已，依消防法第三十八條
      第二項規定，被告機關應限期命原告改善或補正該檢查項目，斷不能擴張解釋
      認為「未記載檢查結果」亦屬「記載不實」，法理甚明。
  ３、末查，消防法第三十八條第三項規定之「為消防安全設備不實檢修報告」，既
      然屬不確定法律概念，則適用於具體個案，當然有賴行政機關進行裁量；惟所
      謂裁量係指「合目的之裁量」，並非授權行政機關得不分態樣恣意為之。系爭
      受檢修之住家，依法既無庸設置輪架加壓式滅火器，則審核本件是否不實申報
      之標的即應限於手提蓄壓式乾粉滅火器，其餘手提滅火器所無項目縱有多此一
      舉之註記申報行為，因標的不符，無礙消防法規範目的，當不構成不實報告。
      準此，被告機關作成之原處分全然著眼於文書形式（此觀其僅依檢修申報，未
      實地勘查即先作成逕行舉發通知足徵），視實質過程如無物之觀點，不惟過於
      恣意武斷，亦難解免官僚作風之非議。
（四）綜上所陳，被告機關所為本件處分，不論程序上或實體上於法均有未合，實無
      維持之正當性與必要性。爰狀請鈞院鑒核，判如聲明意旨，用符法制，兼維權
      益。
  二、被告主張之理由：
（一）按「依第六條第一項應設置消防安全設備場所，其管理權人應委託第八條所規
      定之消防設備師或消防設備士，定期檢修消防安全設備，其檢修結果應依限報
      請當地消防機關備查；消防機關得視需要派員複查。」「消防設備師或消防設
      備士為消防安全設備不實檢修報告者，處新臺幣二萬元以上十萬元以下罰鍰。
      」為消防法第九條、第三十八條第三項所明定。
（二）「張武雄住宅」與「賴淑雪住宅」現場各樓層既有設置之滅火器，然原告製作
      之滅火器檢查表卻在「壓力調整器」（輪架加壓式滅火器專有）外觀檢查欄位
      記載代表檢查合格之「○」，且「壓力調整器」性能檢查欄位留下空白，未以
      「／」記號劃除，又應實施性能檢查之「壓力指示計」欄位亦為空白未記載檢
      修結果。依據內政部消防署八十八年七月二十二日八十八消署預字第八八○六
      七一四號函說明二：「有關消防設備檢修申報案件，消防機關於複查時，發現
      應實施檢修項目未檢測仍申報或應實施檢修設備未辦理檢修及申報，即構成消
      防法第三十八條第三項之不實檢修申報案件。」原告所製作消防安全檢修報告
      書滅火器檢查表有數個項目未記載檢測結果卻仍申報，顯已構成不實檢修申報
      要件。
（三）至於原告指出台中縣消防局犁份分隊開立之舉發單，係預先填寫，非現場製作
      ，該行為涉及違反相關複查作業規定。依據內政部消防署八十七年十二月一日
      八十七年消署預字第八七Ｅ二○九七號函頒「直轄市縣市消防機關辦理消防安
      全設備檢修申報複查作業執行要點」第四點「複查項目」規定：進行複查作業
      時，應以查閱檢修報告書、詢問及實地測試等方式進行，以了解消防設備師（
      士）有無不實檢修情事。台中縣消防局犁份分隊在前往現場執行「張武雄住宅
      」與「賴淑雪住宅」檢修申報複查工作前，先查閱原告製作之檢修報告書，發
      現滅火器檢查表內容有多處已明顯構成不實檢修要件，該分隊雖事先將原告製
      作不實檢修報告之事實記載於舉發違反消防法案件通知單，但該單係經原告親
      閱確認無誤始簽收，且由當時犁份分隊於現場請原告配合製作的「台中縣消防
      局消防安全設備檢修申報複查現場詢問紀錄」內容可看出，原告對於舉發違反
      消防法案件通知單所載之違反事實均坦承不諱，故原告製作內容不實檢修報告
      書之事實至為明確。原告違反消防法第三十八條第三項規定，有「舉發違反消
      防法案件通知單」與「台中縣消防局消防安全設備檢修申報複查現場詢問紀錄
      」足資佐證，被告依消防法第三十八條第三項規定並參酌內政部九十一年三月
      四日台內消字第○九一○○八八二二四一一號函頒「各級消防主管機關辦理消
      防安全檢查違法案件處理注意事項」規定，兩案分別處分原告新臺幣二萬六千
      元整，認事量罰並無不當。
（四）原告之主張無理由，請判決如被告之聲明。
　　理  由
一、本件原告係臺中縣龍井鄉東園巷三弄七十號「張武雄住宅」與七十二號「賴淑雪
    住宅」（二住宅均為寄宿舍用途）委託之消防安全設備暫行檢修人員。九十一年
    十二月二十日原告檢修該二住宅之消防安全設備項目計有滅火器、標示設備、避
    難器具、緊急照明設備等，並將檢修結果報請該縣消防局犁份分隊備查在案。該
    分隊於九十二年二月十八日派員前往該二住宅實施複查前，依規定先就檢修報告
    書內容進行查閱，發現：一、滅火器檢查表壓力調整器均以代表合格之「○」表
    示（系爭場所設置之滅火器為手提蓄壓式乾粉滅火器，應無壓力調整器之裝置）
    。二、滅火器檢查表壓力指示計性能檢查欄空白未作判定。三、滅火器檢查表壓
    力調整器性能檢查欄空白未作判定。該三項明顯構成檢修報告內容不實之缺失，
    即依消防法第三十八條第三項規定填具舉發違反消防法案件通知單（編號第00
    00000、0000000號），並製作現場詢問紀錄。經被告機關審查屬實
    ，乃依消防法第三十八條第三項規定，以九十二年四月二十一日九二府消預檢罰
    字第○一○號及九十二年四月二十九日九二府消預檢罰字第○一二號消防法案件
    處分書各裁處原告新臺幣二萬六千元罰鍰。原告不服，指稱被告機關於九十二年
    三月二十六日消預字第○九二○○○三七五八號回覆函說明三即已自承其於複查
    工作前，先查閱檢修報告書，事先將不實檢修事實記載於舉發單，並非於抵達現
    場實地測試後始製作舉發單。且現場實測時，並發現該二住宅有應檢修而未檢修
    之項目，因此自認無違規情事，未加詳看即予簽收舉發通知單。另「壓力調整器
    」、「安全閥」及「保持裝置」等項，係輪架加壓式滅火器專有之機能設計，手
    提蓄壓式乾粉滅火器並未有該設計項目，原告為專業之消防設備師，自無不知之
    理，其將該三項打上「○」顯然係下屬誤打。至於「壓力指示計」原告確有檢查
    ，且判定為合格，只是下屬漏未打上檢查結果，尚非記載不實等語，提起訴願。
    訴願決定以，按「依各類場所消防安全設備設置標準設置之消防安全設備，．．
    ．﹕其．．．檢修應由消防設備師或消防設備士為之。」「．．．應設置消防安
    全設備場所，其管理權人應委託．．．消防設備師或消防設備士，定期檢修消防
    安全設備，其檢修結果應依限報請當地消防機關備查；消防機關得視需要派員複
    查。．．．」、「消防設備師或消防設備士為消防安全設備不實檢修報告者，處
    新臺幣二萬元以上十萬元以下罰鍰。」為消防法第七條第一項、第九條前段及第
    三十八條第三項分別定有明文。另內政部訂頒之「直轄市縣市消防機關辦理消防
    安全設備檢修申報複查作業執行要點」第四點規定：「進行複查作業時，應以查
    閱檢修報告書、詢問及實地測試等方式進行，以瞭解消防設備師（士）有無不實
    檢修情事。」查卷附臺中縣消防局消防安全設備檢修申報複查現場詢問紀錄所示
    ，原告對於其檢修報告書之上述缺失承認屬實，原告有不實檢修申報之事實洵堪
    認定。是本件被告機關依消防法第三十八條第三項規定，以前開處分書各裁處原
    告新臺幣二萬六千元罰鍰，揆諸首揭法條規定，尚無違誤，應予維持等情，駁回
    訴願。
二、經查：
（一）按「為預防火災、搶救災害及緊急救護，以維護公共安全，確保人民生命財產
      ，特制定本法。」「本法所稱管理權人係指依法令或契約對各該場所有實際支
      配管理權者；其屬法人者，為其負責人。」「依各類場所消防安全設備設置標
      準設置之消防安全設備，其設計、監造應由消防設備師為之；其裝置、檢修應
      由消防設備師或消防設備士為之。前項消防安全設備之設計、監造、裝置及檢
      修，於消防設備師或消防設備士未達定量人數前，得由現有相關專門職業及技
      術人員或技術士暫行為之；其期限由中央主管機關定之。」「依第六條第一項
      應設置消防安全設備場所，其管理權人應委託第八條所規定之消防設備師或消
      防設備士，定期檢修消防安全設備，其檢修結果應依限報請當地消防機關備查
      ；消防機關得視需要派員複查。但高層建築物或地下建築物消防安全設備之定
      期檢修，其管理權人應委託中央主管機關審查合格之專業機構辦理。」「違反
      第七條第一項規定從事消防安全設備之設計、監造、裝置及檢修者，處新台幣
      一萬元以上五萬元以下罰鍰。違反第九條有關檢修設備之規定，經通知限期改
      善，逾期不改善者，處其管理權人新台幣一萬元以上五萬元以下罰鍰；經處罰
      鍰後仍不改善者，得連續處罰。消防設備師或消防設備士為消防安全設備不實
      檢修報告者，處新台幣二萬元以上十萬元以下罰鍰。」為消防法第一條第一項
      、第二條、第七條第一項及第二項、第九條、第三十八條所明定。由上規定綜
      合觀察，為預防火災、搶救災害及緊急救護，維護公共安全，確保人民生命財
      產。消防法規定，本法第六條第一項場所之管理權人（管理人之定義如本法第
      二條規定）應設置並維護該場所消防安全設備；各類場所消防安全設備設置標
      準設置之消防安全設備，其設計、監造應由消防設備師為之；其裝置、檢修應
      由消防設備師或消防設備士為之（惟於消防設備師或消防設備士未達定量人數
      前，得由現有相關專門職業及技術人員或技術士暫行為之）；前述應設置消防
      安全設備場所，其管理權人應委託第八條所規定之消防設備師或消防設備士，
      定期檢修消防安全設備，其檢修結果並應依限報請當地消防機關備查，消防機
      關亦得視需要派員複查（但高層建築物或地下建築物消防安全設備之定期檢修
      ，其管理權人應委託中央主管機關審查合格之專業機構辦理）。如違反本法第
      九條有關檢修設備之規定，經通知限期改善，逾期不改善，其管理人；或消防
      設備師、消防設備士為消防安全設備不實檢修報告者，均應處罰。而管理權人
      依本法第九條規定應定期檢修消防安全設備之方式及期間，依本法施行細則第
      六條第一、二項規定為：（一）外觀檢查：經由外觀判別消防安全設備有無毀
      損，及其配置是否適當。（二）性能檢查：經由操作判別消防安全設備之性能
      是否正常。（三）綜合檢查：經由消防安全設備整體性之運作或使用，判別其
      機能。前項第一款、第二款之檢查，應每半年實施一次，第三款之檢查應每年
      實施一次。是知本法第九條賦以依本法第六條第一項應設置消防安全設備場所
      管理權人對於消防安全設備之定期檢修及消防設備師或消防設備士之據實檢修
      報告義務，乃在藉由定期檢修如上場所之消防安全設備，用以檢視該場所消防
      安全設備是否適當、性能有否正常及經由消防安全設備整體性之運作或使用，
      判別其機能，確保各項消防安全設備能隨時維持良好堪用狀態，庶符本法立法
      目的，維護公共安全，保障人民生命財產甚明。
（二）次按「人民違反法律上之義務而應受行政罰之行為，法律無特別規定時，雖不
      以出於故意為必要，仍須以過失為其責任條件。但應受行政罰之行為，僅須違
      反禁止規定或作為義務，而不以發生損害或危險為其要件者，推定為有過失，
      於行為人不能舉證證明自己無過失時，即應受處罰。」司法院釋字第二七五號
      解釋有案。依上說明，消防法第九條賦以消防設備師或消防設備士對於依本法
      第六條第一項應設置消防安全設備場所定期檢修之據實檢修報告義務，乃在藉
      由外觀檢查，判別消防安全設備有無毀損，及其配置是否適當；性能檢查，判
      別消防安全設備之性能是否正常；綜合檢查，從消防安全設備整體性之運作或
      使用，判別其機能，以確保各項消防安全設備能隨時維持良好堪用狀態。故如
      檢修結果報告表，就檢修消防安全設置場所配置之消防安全設備，為與現場消
      防安全設備外觀狀況、配置情形及性能正常與否，或現場檢修實際情形不符之
      記載，均屬本法第三十八條第三項「為消防安全設備不實檢修報告」。如有違
      反，不需通知限期改善，亦不論故意或過失，即應處罰。
（三）本件原告係臺中縣龍井鄉東園巷三弄七十號「張武雄住宅」與七十二號「賴淑
      雪住宅」（二住宅均為寄宿舍用途）委託之消防安全設備暫行檢修人員。九十
      一年十二月二十日原告檢修該二住宅之消防安全設備項目計有滅火器、標示設
      備、避難器具、緊急照明設備等，並將檢修結果報請該縣消防局犁份分隊備查
      在案。該分隊於九十二年二月十八日派員前往該二住宅實施複查前，先就檢修
      報告書內容進行查閱，發現系爭場所各樓層設置之滅火器為手提蓄壓式乾粉滅
      火器，應無輪架加壓式滅火器所專有之「壓力調整器」裝置，而原告製作之滅
      火器檢查表卻於「壓力調整器」外觀檢查欄位記載代表合格之「○」，且「壓
      力調整器」性能檢查欄位留下空白，未以「／」記號劃除，又應實施性能檢查
      之「壓力指示計」欄位亦為空白，未記載檢修結果，該等事實並經前述消防分
      隊於上揭日期（九十二年二月十八日）至現場實際檢測及核對報告書暨詢問原
      告確認屬實等情，有檢修報告書及臺中縣消防局消防安全設備檢修申報複查現
      場詢問紀錄在卷可稽，原告有不實檢修申報之事實洵堪認定，揆諸上述說明，
      自應處罰。原告主張，被告原處分之作成有不依程序之瑕疵，且系爭檢修申報
      書內前揭三項之註記純屬文書製作上之誤繕，或漏為註記檢查結果而已，並無
      礙消防法立法所欲保護及擬達到之行政目的，實質上尚難謂為申報不實，原處
      分不論程序上或實體上均有未合，無維持之正當性與必要性等云云，核無可採
      。
三、綜上所述，原處分並無違誤，訴願決定遞予維持，亦無不合。原告之訴核無理由
    ，應予駁回。並不經言詞辯論而為判決。
據上論結，本件原告之訴為無理由，依行政訴訟法第二百三十三條第一項、第二百三
十六條、第一百九十五條第一項後段、第九十八條第三項前段，判決如主文。
中　　華　　民　　國　　九十三　　　年　　　七　　　　月　　　二十七　　日
                 臺 中 高 等 行 政 法 院   第 二 庭
                                           法    官　 胡　國　棟
右正本證明與原本無異。
如不服本判決，應於判決送達後二十日內，以本訴訟事件所涉及之法律見解具有原則
性者，始得向本院提出上訴狀並表明上訴理由，經最高行政法院許可，否則不得上訴
；如於本判決宣示後送達前提起上訴者，應於判決送達後二十日內補提上訴理由書（
均應依對造人數提出繕本）。提起上訴應預繳送達用雙掛號郵票三九○元（三十四元
及五元郵票各十份)。
中　　華　　民　　國　　九十三　　　年　　　七　　　　月　　　二十八　　日
　　　　　　　　　　　　　　　　　　　　法院書記官　  林  淑  雯
